【裁判字號】    99,易,536
【裁判日期】    990906
【裁判案由】    妨害自由
【裁判全文】
臺灣板橋地方法院刑事判決               99年度易字第536號
公    訴    人  臺灣板橋地方法院檢察署檢察官
被          告  丙○○
                甲○○
上    ２    人
共同選任辯護人  古健琳律師
                郭緯中律師
被          告  戊○○
上    １    人
選 任 辯 護 人  許卓敏律師
                邱群傑律師
被          告  辛○○
上    １    人
選 任 辯 護 人  徐志明律師
                陳俊成律師
上列被告等因妨害自由案件，經檢察官提起公訴（98年度偵字第
3609、11992號），本院判決如下：
    主  文
丙○○共同犯剝奪他人行動自由罪，累犯，處有期徒刑柒月；又
共同犯恐嚇危害安全罪，累犯，處有期徒刑月，扣案之門號00
00000000號行動電話壹具（含電話卡壹枚）沒收；又共同犯強制
罪，累犯，處有期徒刑陸月；應執行有期徒刑壹年，扣案之門號
0000000000號行動電話壹具（含電話卡壹枚）沒收。其餘被訴部
分無罪。
戊○○共同犯剝奪他人行動自由罪，處有期徒刑柒月；又共同犯
恐嚇危害安全罪，處有期徒刑月，扣案之門號0000000000號行
動電話壹具（含電話卡壹枚）沒收；又共同犯強制罪，處有期徒
刑伍月；又共同犯恐嚇危害安全罪，處有期徒刑肆月；又共同犯
剝奪他人行動自由罪，處有期徒刑陸月；應執行有期徒刑壹年肆
月，扣案之門號0000000000號行動電話壹具（含電話卡壹枚）沒
收。
辛○○共同犯剝奪他人行動自由罪，處有期徒刑柒月；又共同犯
強制罪，處有期徒刑伍月；又共同犯恐嚇危害安全罪，處有期徒
刑肆月；又共同犯剝奪他人行動自由罪，處有期徒刑陸月；應執
行有期徒刑壹年貳月。
甲○○共同犯強制罪，處有期徒刑伍月，如易科罰金，以新臺幣
壹仟元折算壹日。
    事  實
一、丙○○於民國（下同）93年間，因偽造文書案件，經本院以
    92年度簡字第4055號刑事簡易判決處有期徒刑3 月確定，並
    於93年7 月22日以易科罰金執行完畢（於本案構成累犯），
    其係位於臺北縣板橋市○○路163 號3 樓之「金源通國際開
    發有限公司」（下稱金源通公司）之負責人，並聘僱戊○○
    、辛○○、甲○○3人，從事收購他人之不良債權、應收帳
    款之催收等業務，詎彼等竟先後為下列行為：
  (一)緣己○○於民國（下同）88年間，以其公司名義簽發面額新
    臺幣（下同）52萬元之支票一紙交付予姓名年籍不詳之蘇姓
    男子作為貨款之給付，嗣因其公司倒閉，無力給付前開票款
    ，該支票債權輾轉讓予金源通公司，其後：
  丙○○、戊○○及辛○○於97年8 月初及8 月中，兩度赴臺
    中找己○○，雙方達成由己○○給付25萬元予丙○○等之協
    議，己○○並於97年8 月底在嘉義市某處交付5 萬元予丙○○，嗣因己○○無力給付剩餘之20萬元，丙○○遂於97年9
    月21日致電己○○，邀約己○○臺台北縣板橋市○○路消防
    隊附近協商該債務，己○○乃於97年9 月22日16時許至臺北
    縣板橋市○○路消防隊附近與丙○○、戊○○及辛○○等人
    見面，己○○向丙○○等人表示無力給付剩餘之20萬元後，
    丙○○即要求己○○至金源通公司內商談，惟為己○○拒絕
    ，丙○○、戊○○及辛○○即基於妨害自由之犯意聯絡與行
    為分擔，由其中1 人對己○○惡言脅稱：「叫你上來你就上
    來，不要囉唆! 」，3 人再分別圍堵己○○之前方、左側、
    右側，將己○○強行帶至金源通公司內，而非法剝奪己○○
    行動自由，俟己○○進入該公司並坐於客廳沙發上，丙○○
    復至該公司內另房間內製造拉槍機之聲響，再將一只黑色包
    包丟至己○○前方桌上，並向己○○表示該包包內裝有槍械
    ，且向己○○脅稱：「不要讓我用這東西處理你! 」等語，
    復先後向己○○脅稱如不依其要求處理該筆債務即無法離去
    、如不處理該筆債務將逕向己○○之胞姊或父親處理、如不
    處理該筆債務將在己○○住處懸掛布條或噴漆、如不處理該
    筆債務將無法保證己○○會發生何事等語，藉以強令己○○
    簽立內容為「如未依協議付款，視同違約，金源通公司得要
    求支付相關費用損失（含債權總額百分之二十違約金）及利
    息賠償」之債權協議書，暨內容為「將己○○父親名下房屋
    無條件抵償該筆債務」之抵押協議書，而使己○○行無義務
    之事，迄同日晚間21時30分許（起訴書誤載為同日21時許）
    ，丙○○等人始迄至97年9 月22日21時許，丙○○等人始讓
    己○○離開，總計己○○行動自由遭丙○○等3 人非法剝奪
    之時間約5 小時又30分鐘。
  己○○簽立上開債權協議書及抵押協議書後仍未清償剩餘欠
    款，丙○○、戊○○即另基於恐赫之犯意聯絡與行為分擔，
    由丙○○於97年11月18日17時23分許，持其所有門號為0000
    000000號之行動電話，致電己○○，向己○○恫稱：「我會
    亂到給你全家都很熱鬧的，幹你娘！你給我等著」等語，再
    由戊○○於97年11月20日10時31分許，持門號為0000000000
    號之行動電話，致電己○○，接續向己○○恫稱「啊公司現
    在有交代，我們現在就要做! 啊現在是要我去相找，是嗎?
    啊? 」等語，戊○○復於同日17時26分許，再次致電己○○
    ，接續向己○○恫稱：「你娘老母，幹你娘，你娘XX這邊很
    軟就是，要我去抓你還是，我契約有期限的，幹你娘XX‧‧
    ‧我打幾下，算利息，打你不用看日子，你娘XX，你這筆帳
    在我們公司不算什麼，你一直施，你幾歲了，一定要我到你
    家找你，你還有勇氣活下去‧‧‧誰押你，從今天你藏好，
    被我抓到看我怎麼整你‧‧‧事實就是要照規矩走啊! 啊真
    的要做動作，大家來相找，你才會高興，才會爽就對了? 」
    等語，而先後以加害身體、自由之事恐嚇己○○，使己○○
    心生畏怖，致生危害於己○○之安全。
  (二)緣乙○○於85年間簽發面額總計約70至80萬之支票3紙予他
    人，嗣無力給付前開票款，該等支票債權輾轉讓予金源通公
    司，丙○○、戊○○、辛○○及甲○○等人遂共同基於強制
    之犯意聯絡與行為分擔，於97年8 月14日0 時許，至臺北市
    ○○區○○路294 號乙○○所開設之餐廳2 樓，向乙○○稱
    上開債務金額為120 萬元，須至該餐廳外商談清償事宜，乙○○為免驚擾其員工，遂改請丙○○等4 人至該餐廳2 樓商
    談，陳源隨即以「看三小（臺語）」等語辱罵該餐廳員工，
    迨乙○○與丙○○等人至至該餐廳2 樓後，乙○○因恐丙○○等人對其不利，表示想請其妹婿前來一併處理，丙○○竟
    對乙○○脅稱：「叫你妹婿來，是要來擋子彈的是不是」等
    語，藉此挾眾勢對乙○○施以脅迫，而強令乙○○簽立該餐
    廳之讓渡書（即切結書）及內容為「乙○○積欠練家豪120
    萬元，折讓為56萬元，應於97年8 月20日清償完畢」等之債
    權協議書，並要求乙○○給付56萬元，因乙○○當場無力給
    付該筆現金，遂將原先預備繳交房租之現金3 萬元交予丙○○等人，丙○○等人乃藉此等脅迫手段使乙○○行無義務之
    事；約隔1 週後，丙○○、戊○○、辛○○及甲○○復承前
    同一強制之犯意聯絡，再度至上開餐廳，由丙○○支使戊○○、顏見毫、甲○○進入該餐廳之廚房、2 樓等處拍照，並
    接續對乙○○脅稱該餐廳業已讓渡予其等，若不交付20萬元
    ，就要叫環南市場的中古商將餐廳內的物品收走等語，因斯
    時乙○○無力給付該筆現金，丙○○等人再接續向乙○○脅
    稱要把該餐廳收掉等語，並強令乙○○簽立面額為20萬元及
    100 萬元之本票各1 張，而使乙○○行無義務之事，迨乙○○簽發交付該等本票後，丙○○等4 人始行離去。事後，丙○○等人仍多次電話催促乙○○還款，乙○○乃分別以現金
    或匯款之方式，交付丙○○等人總計15萬元。
  (三)緣丁○○於96年7 月份，以其公司之名義簽發金額總計約15
    萬之支票3 紙予他人，嗣因無力給付前開票款，該等支票債
    權輾轉讓予金源通公司，戊○○及辛○○遂共同基於恐嚇之
    犯意聯絡，於97年10月27日左右，一同至丁○○位於臺北縣
    新莊市○○街141 號4 樓之住處，適丁○○不在該址，戊○○、辛○○遂共同向丁○○之婆婆稱：「一定要找到丁○○
    ，如果不出面的話，會天天到這邊來喝茶聊天」等語，並要
    求丁○○回電，而藉由丁○○婆婆之轉知對丁○○施以恐嚇
    ，嗣丁○○獲悉此事回電後，戊○○及辛○○復於97年10月
    29日許，前往臺北縣泰山鄉○○○路之丁○○上班地點，要
    求丁○○一次還款12萬元或分期每月還3 萬元，直至還完15
    萬元為止，且承前同一恐嚇之犯意聯絡，接續向丁○○恫稱
    ：「不還錢的話會去家裡找妳婆婆及先生聊天，要到社區貼
    公告，讓妳在社區無法立足，要到公司亂，讓妳沒辦法工作
    」等語，而先後以加害自由、名譽之事恐嚇丁○○，使丁○○心生畏怖，致生危害於安全。事後，丁○○乃分兩次各匯
    款2 萬元至金源通公司之帳戶內。
  (四)緣庚○○於97年10月間，將總計金額68萬元之支票3 紙借予
    其兄薛敬義使用，薛敬義再將該3 紙支票交付予他人，嗣因
    該等支票跳票，該等支票債權輾轉讓予金源通公司，戊○○
    、辛○○及一真實姓名年籍不詳綽號「小馬」之成年男子遂
    共同基於妨害自由之犯意聯絡與行為分擔，由戊○○、辛○○及「小馬」於97年11月20日中午12時許，至臺北縣淡水鎮
    ○○路9 號3 樓之庚○○公司樓下，以遞送包裹為由誘使庚○○出面，迨庚○○下樓開啟1 樓大門後，戊○○乃取出上
    開支票影本，詢問庚○○該等支票是否為其所簽發者，庚○○見狀，雖確認該等支票為其本人所簽發，惟因與戊○○等
    人不相識，乃欲關上大門返回公司，戊○○、辛○○及小馬
    即阻止庚○○關門，並由其中1 人拉住庚○○衣袖，同時共
    同將庚○○圍住，並表示欲協商上開支票債務清償事宜，經
    庚○○表示自身未攜帶手機及公司大門尚未關閉後，戊○○
    等人乃暫允庚○○上樓，惟向庚○○脅稱：「你最好不要沒
    有下來！」等語，並於該址樓下等候，俟庚○○依彼等指示
    下樓後，戊○○等3 人即以左、右、後側包圍之方式，強行
    帶同庚○○至該址附近之「85度C 咖啡店」內，而非法剝奪
    庚○○之行動自由，俟進入該店內較偏僻之角落後，戊○○
    等人遂向庚○○催討上開債務，其間，辛○○及「小馬」均
    多次以兇惡言語及態度脅逼庚○○清償債務，戊○○並向庚○○脅稱：「妳的住家、妳媽媽的住家、公司地址、電話、
    不動產狀況、貸款狀況我們都很清楚，我們的資料查得比誰
    都清楚」等語，而對庚○○施以強暴及脅迫，藉以強令庚○○簽立債權協議書1 紙暨同意次日再交付面額皆為60萬元並
    由其兄薛敬義背書之支票及本票各1 紙，而使庚○○行無義
    務之事，總計前後歷經約2 小時後，戊○○等人始同意庚○○離去，惟庚○○離去前，戊○○等人復向庚○○恐嚇稱：
    「不要讓我們明天找不到人，不要電話都不接，如果讓我們
    找不到人，到時會很難看」等語。嗣庚○○乃於翌日依約交
    付面額各60萬元且由薛敬義背書之支票及本票各1 紙予「小
    馬」收受，再於97年12月間，向友人借款10萬元匯入金源通
    公司之帳戶內。
  (五)嗣於98年1 月20日，經警循線先後赴臺北縣板橋市○○路16
    3 號3 樓、同縣新莊市○○路207 巷21弄6 號3 樓、同縣板
    橋市○○街101 巷10號5 樓、同縣新莊市○○街56號5 樓等
    處搜索，並扣得如附表所示之物品，始查悉上情。
二、案經臺北縣政府警察局海山分局報請暨庚○○訴由同分局報
    請臺灣板橋地方法院檢察署檢察官偵查起訴。
    理  由
壹、證據能力部分：
一、被告丙○○、甲○○、戊○○、辛○○暨彼等選任辯護人均
    主張：被害人己○○於警詢時及偵查中之陳述、被害人乙○○於警詢時及偵查中之陳述、被害人丁○○於警詢時及偵查
    中之陳述、告訴人庚○○於警詢時及偵查中之陳述，均屬被
    告以外之人於審判外之陳述，且未經被告等人行使對質詰問
    權，無證據能力云云（原先被告丙○○、甲○○暨彼等選任
    辯護人併主張被告戊○○於警詢時及偵查中之供述、被告辛○○於警詢時及偵查中之供述，均為被告以外之人於審判外
    之陳述，無證據能力，被告辛○○暨其選任辯護人亦主張被
    告丙○○於警詢時及偵查中之供述、被告戊○○於警詢時及
    偵查中之供述、被告甲○○於警詢時及偵查中之供述，均為
    被告以外之人於審判外之陳述，無證據能力，惟嗣於本院最
    後審理時業已更改為均無意見─參見本院審理卷(二)第80頁背
    面、第81頁）；被告戊○○暨其選任辯護人另主張：本案通
    訊監察譯文中之括弧加註文字，均屬被告以外之人於審判外
    之陳述，其通訊監察譯文之括弧加註文字，併係本案承辦警
    員之個人意見或推測之詞，故無證據能力等語。
二、經查：
  (一)被害人己○○、丁○○及告訴人庚○○於偵查中之陳述，均
    係經檢察官依法定諭知具結義務及偽證罪處罰並完成具結程
    序後所為之證詞，斯時雖未經被告等人行使對質詰問權，惟
    嗣於本院審理時，證人己○○、丁○○、庚○○復先後到庭
    作證並接受交互詰問（參見本院審理卷(一)第176 至183 頁）
    ，其對質詰問權之欠缺業已獲得補正，而被告4 人暨彼等選
    任辯護人亦未能指出被害人己○○、丁○○及告訴人庚○○
    於偵查中之陳述有何顯不可信之情況，是依刑事訴訟法第15
    9 條之1 第2 項規定，應認被害人己○○、丁○○及告訴人
    庚○○於偵查中之陳述均具有證據能力；又被害人己○○、
    丁○○及告訴人庚○○於警詢時之陳述，雖均係被告以外之
    人於審判外之陳述，然因彼等於本院審理中到庭作證時，針
    對事發始末出現若干因記憶模糊而與先前警詢時陳述不一致
    之情形，經衡諸彼等於偵查中依法具結後，即向檢察官直陳
    彼等於警詢時之陳述均屬實在（參見臺灣板橋地方法院檢察
    署97年度他字第6574號偵查卷第3 頁、第10頁，同署98年度
    偵字第11992 號偵查卷第82頁），暨彼等於警詢時均係與被
    告4 人隔離接受承辦警員調查詢問，斯時較無利害權衡或敵
    性壓力等因素干擾，得以對於涉案相關情節為具體詳盡之陳
    述等客觀情況，堪認彼等3 人於警詢時均係在較自然之背景
    情況下而為陳述，應具有較可信之特別情況，再參諸彼等於
    警詢時之陳述均較諸嗣後彼等於偵、審中之證述內容更為具
    體詳盡，尤堪認彼等於警詢時之陳述確為證明本案犯罪事實
    存否所必要。綜上，本院爰依刑事訴訟法第159 條之3 第3
    款規定，認被害人己○○、丁○○及告訴人庚○○於警詢時
    之陳述均具有證據能力。
  (二)被害人乙○○於警詢時及偵查中之陳述，雖係被告以外之人
    於審判外之陳述，且未經被告等人行使對質詰問權，惟其於
    警詢時及偵查中，均係與被告4 人隔離接受承辦警員、檢察
    官之詢問、訊問，斯時較無利害權衡或敵性壓力等因素干擾
    ，且對於本案相關情節所為之陳述亦極為具體詳盡，更於承
    辦檢察官依法定諭知具結義務及偽證罪處罰並完成具結程序
    後，向檢察官直陳其於警詢時之陳述均屬實在（參見同上他
    字號偵查卷第6 頁），自堪認具有較可信之特別情況，再衡
    酌其嗣於本院審理業經傳喚、拘提無著等情，尤堪認其於警
    詢時及偵查中之陳述，確為證明本案犯罪事實存否所必要。
    綜上，本院爰依刑事訴訟法第159 條之1 第2 項、第159 條
    之3 第3 款規定，認被害人乙○○於警詢時及偵查中之陳述
    均具有證據能力。
  (三)本案通訊監察譯文中之括弧內加註文字，並非通話雙方之對
    話內容，核屬本案承辦警員對案情研判之個人意見或推測之
    詞無訛，本院爰依刑事訴訟第160 條規定，認並無證據能力
    。
  (四)本案被告4 人之供述及相關筆錄、書證（以下所引據者），
    檢察官、被告4 人暨彼等選任辯護人，均未於本案言詞辯論
    終結前聲明異議（其中若干部分原先有表示異議，惟嗣於本
    院最後審理時業已更改為無意見─詳如上述），本院審酌該
    等供述、筆錄、書證作成時之情況，亦無何等違背刑事訴訟
    程序或顯不可信之情形，倘以之作為本案認定犯罪事實之基
    礎，尚屬適當，爰依刑事訴訟法第156 條第1 項、第159 條
    之5 等規定，認均具有證據能力。
貳、有罪部分：
一、訊據被告丙○○、甲○○、戊○○、辛○○4 人均矢口否認
    上揭犯行，被告丙○○、甲○○均辯稱：金源通公司係合法
    設立之公司，縱有收購他人不良債權，亦屬正當經營，並無
    暴力討債之行為，況被害人等之指訴尚有瑕疵，核與實情有
    間，且為單一指述，不得據以認定彼等成立妨害自由或恐嚇
    罪責云云；被告戊○○辯稱：伊雖有向被害人等催討債務，
    然並未施以恐嚇或強制行為，且依起訴書所附通訊監察譯文
    內容觀之，被害人等均承認負有該等債務，伊僅係與被害人
    等討論還款事宜，並無恐嚇或妨害自由之情事云云；被告辛○○辯稱：伊皆以合法手段向被害人等追討、協商債務，並
    無施以恐嚇、妨害自由等手段，且被害人等之指訴除與事實
    不符外，亦有前後矛盾與常情未恰之處，不得據以認定其成
    立妨害自由或恐嚇罪責云云。
二、經查：
  (一)上揭事實欄一之(一)部分
    此部分犯罪事實，業據證人即被害人己○○於警詢時、偵查
    中及本院審理時證述綦詳（參見臺灣板橋地方法院檢察署98
    年度偵字第3609號偵查卷(一)第267 至278 頁、同署97年度他
    字第6574號偵查卷第10至14頁、本院審理卷(一)第176 至18 3
    頁），核與被告丙○○、戊○○、辛○○於警詢時及偵查中
    一致自承彼等確有於上述時、地向被害人己○○催討債務暨
    被害人己○○確有簽立上開債權協議書及抵押協議書之背景
    情況相符（參見同上偵字號偵查卷(一)第25至26頁、第42至43
    頁、第74至75頁、第404 頁、第409 頁、第410 至411 頁）
    ，亦與被告丙○○於警詢時自承其確有於上述時間以000000
    0000號行動電話致電被害人己○○，暨於翌日以電話指示被
    告戊○○向被害人己○○催討債務等情相符（參見同上偵字
    號偵查卷(一)第28頁），更與被告戊○○於警詢時自承被告丙○○確有指示其向被害人己○○催討債務暨其確有以000000
    0000號行動電話致電被害人己○○告稱：「幹你娘老母，看
    這一邊很軟」、「要我去抓你」、「「從今天你藏好，被我
    抓到看我怎麼整你」等語等情相符（參見同上偵字號偵查卷
    (一)第47頁），並有本院通訊監察書暨電話附表影本1 份（同
    上偵字號偵查卷(一)第309 至310 頁）、通訊監察譯文1 份（
    同上偵字號偵查卷(一)第324 至327 頁─括弧內加註文字除外
    ）附卷可稽，堪認證人即被害人己○○證述之情節，確與事
    實相符；至被告丙○○、戊○○、辛○○雖為上開辯解，惟
    被害人己○○於上述時、地與被告丙○○等人見面時，仍無
    法清償剩餘欠款一節，業據被害人己○○及被告丙○○一致
    陳明在卷，衡諸目前社會治安惡化及一般民眾對民間債務處
    理公司之觀感等情，被害人己○○在此情況下，實無甘冒自
    身危險而隻身與被告丙○○、戊○○、辛○○3 人同赴金源
    通公司之必要，又彼等約定見面之地點雖屬公眾場合，然斯
    時被害人己○○業已遭被告丙○○等3 人包圍而無從反抗一
    節，業據證人即被害人己○○於本院審理時結證明確（參見
    本院審理卷(一)第176 頁背面、第177 頁），且被告戊○○、
    辛○○等人先前曾前往被害人己○○位於臺中之住處催討債
    務，並於該址附近張貼債務催討通知書等節，復據被告丙○○、戊○○、辛○○供明在卷（參見同上偵字號偵查卷(一)第
    24頁、第41頁、第74頁），則被害人己○○在此情況下，為
    避免日後遭遇不測而未予反抗，並屈從於被告丙○○等人之
    脅迫手段，亦非不可想像，凡此均足徵證人即被害人己○○
    所證述之上揭情節，悉與一般社會常情及經驗法則相符，並
    無何等矛盾或違常之處，被告丙○○、戊○○、辛○○遽指
    被害人己○○之指訴僅為單一指述，且有瑕疵而與實情有間
    云云，實不足採；另被告丙○○暨其選任辯護人嗣具狀辯稱
    被告丙○○等人與被害人己○○討論債務清償事宜時，均有
    全程錄音，原可證明其等清白，惟竟遭承辦警員全數刪除，
    且其等以電話與被害人己○○聯繫時，被害人己○○亦不斷
    以言語挑釁，刻意誘使其等發生口角衝突，而卷附通訊監察
    譯文卻缺漏該等挑釁之內容，以上均難令被告等人甘服云云
    ，然被告丙○○所謂之「全程錄音」，並非本案起訴之範圍
    ，亦未經檢察官論列為本案事證，則無論其內容為何，均難
    認與本案具有關連性，況縱令該等「全程錄音」內容中並無
    被告丙○○等人施以恐嚇等不法手段之情節，亦無從憑以推
    論彼等於本案之上揭電話通聯中並無恐嚇情事，又經逐一核
    閱本案之上揭通訊監察譯文內容，顯見被告丙○○、戊○○
    始終以強硬態度要求被害人己○○清償債務，而被害人己○○於歷次長時間之通話中，則悉以低姿態回應，並未出現「
    出言挑釁」之情形，依雙方應對態勢強弱分明之情況觀之，
    亦難認被害人己○○於該等通訊監察譯文以外之其他電話通
    聯中「膽敢」有何等「挑釁」之言語，況縱令被害人己○○
    於其他電話通聯中有「出言挑釁」之情形，被告丙○○、戊○○亦不得執以作為彼等實施恐嚇等不法犯罪行為之合理化
    藉口，是被告丙○○暨其選任辯護人此部分所為辯解，仍不
    足採。末查被害人己○○雖指述其於上開金源通公司內所簽
    立之債權協議書內容為「97年10月9 日前須償還剩餘欠款，
    未還清須負擔每月20％利息及催討債務所生各項開銷費用之
    債權協議書」云云，惟此部分迭經被告丙○○指摘與事實不
    符，本院衡諸斯時被害人己○○所簽立之該份債權協議書並
    未扣案，而卷附警方所查扣之金源通公司制式化債權協議書
    內容（債務人為被害人乙○○），確與被害人己○○就此部
    分所指述者不符，雖在客觀上亦有可能係因被害人己○○所
    簽立者並非係金源通公司制式化之債權協議書所致，然仍已
    產生合理懷疑，本院爰不予採擇被害己○○此部分指述，並
    改以上開卷附之債權協議書作為認定此部分犯罪事實之依據
    ，附此敘明。綜上所述，本案關於此部分之事證已臻明確，
    被告丙○○、戊○○、辛○○之犯行均洵堪認定。
  (二)上揭事實欄一之(二)部分
    此部分犯罪事實，業據證人即被害人乙○○於警詢時及偵查
    中證述綦詳（參見臺灣板橋地方法院檢察署98年度偵字第36
    09號偵查卷(一)第279 至281 頁、同署97年度他字第6574號偵
    查卷第6 至9 頁），核與被告丙○○、戊○○、辛○○於警
    詢時及偵查中自承彼等確有於上述時、地向被害人乙○○催
    討債務及拍照暨被害人乙○○確有簽立上開債權協議書及餐
    廳讓渡書之背景情況相符（參見同上偵字號偵查卷(一)第29至
    31頁、第48至50頁、第66至67頁、第77至78頁、第404 頁、
    第406 至407 頁、第408 頁、第411 頁），並有債權協議書
    影本1 紙、匯款單影本1 紙、現金收據影本1 紙、切結書影
    本1 紙附卷可稽（參見同上偵字號偵查卷(一)第288 至291 頁
    、本院審理卷(二)第31頁），堪認證人即被害人乙○○證述之
    情節，確與事實相符；至被告丙○○、甲○○、戊○○、辛○○雖為上開辯解，惟被害人乙○○於上揭案發時及嗣後均
    無力全額清償上開債務一節，業據被告丙○○、戊○○及被
    害人乙○○一致陳明在卷（參見同上偵字號偵查卷(一)第30頁
    、第49頁、283 頁），核與卷附檢察官就此部分所舉出之通
    訊監察譯文內容顯示本案發生後，遲至於98年11月至99年1
    月間，被告丙○○仍不斷向其催索上開債務暨其一再告稱無
    力清償及請託分期、延緩清償等客觀情狀相符（參見同上偵
    字號偵查卷(一)第333 頁背面、第334 頁背面、第345 頁背面
    ），足見上開讓渡書（即切結書）、債權協議書、本票之內
    容，顯已逾被害人乙○○之清償能力甚遠，詎被害人乙○○
    竟於短時間內接連簽立該等文件及本票，且均係於被告4 人
    同赴其餐廳催討債務時所簽立者，尤可見其並非完全自願簽
    立該等文件及本票，被告4 人辯稱彼等皆以合法手段向被害
    人乙○○催討、協商債務，並無施以恐嚇、脅迫等不法手段
    云云，實不足採。另被告丙○○、甲○○暨彼等選任辯護人
    嗣具狀辯稱彼等與被害人乙○○協商債務清償事宜時，均有
    全程錄音，原可證明其等清白，惟竟遭承辦警員全數刪除云
    云，同時提出彼等與被害人乙○○於97年8 月8 日、同年月
    14日、同年月20日協商處理債務時之錄音譯文為證，辯稱該
    等錄音內容並未出現何等不法情事，被害人乙○○甚至最終
    尚對被告丙○○等人表示感謝之意云云，惟彼等所謂「全程
    錄音」既遭警員刪除，無法提供本院查證或鑑定，其內容是
    否為自始至終無間斷或剪接之錄音內容，即無從知曉，而彼
    等所提出上開97年8 月8 日、同年月14日、同年月20日之協
    商債務錄音譯文，核其內容雖未發現其中有何恐嚇、脅迫之
    情事，然該等譯文是否確為被告4 人與被害人乙○○間之完
    整對話內容，並無從查證或檢驗，且縱令被害人乙○○曾表
    示感謝之意，惟究係迫於客觀情勢下無奈所為，抑或係在自
    由意識下真心誠意所為，仍無從得悉，本院因認被告丙○○
    、甲○○暨彼等任辯護人此部分所為辯解及所提出資料，尚
    不得援為有利或不利於被告4 人認定之依據。末查被害人乙○○於警詢時雖指述被告丙○○尚有對其恫稱「不繳錢就讓
    你活不下去」等語，惟嗣於偵查中具結後則未證述此部分情
    節，本院因認此部分尚有合理懷疑存在，爰不予認定此部分
    事實；又被害人乙○○於警詢時雖指稱其當時係簽發面額12
    0 萬元之本票1 紙云云，惟嗣於偵查中改證稱其係簽發面額
    20萬元、100 萬元之本票各1 紙等語，本院衡酌被害人乙○○於偵查中之證詞係於檢察官面前依法具結後所為，憑信性
    本已較高，且當時被告丙○○係要求被害人乙○○先清償20
    萬元一節，亦據被害人乙○○證述無訛，則被告丙○○等人
    當場要求被害人乙○○簽發面額20萬元、100 萬元之本票各
    1 紙，自較符合事理之常，因認被害人乙○○於偵查中就此
    部分之證詞較為可採，並援為認定本案此部分事實之基礎，
    附此敘明。綜上所述，本案關於此部分之事證已臻明確，被
    告丙○○、甲○○、戊○○、辛○○之犯行均洵堪認定。
  (三)上揭事實欄一之(三)部分
    此部分犯罪事實，業據證人即被害人丁○○於警詢時、偵查
    中及本院審理時證述綦詳（參見臺灣板橋地方法院檢察署98
    年度偵字第3609號偵查卷(一)第292 至299 頁、同署97年度他
    字第6574號偵查卷第3 至5 頁、本院審理卷(一)第184 至187
    頁），核與被告戊○○、辛○○於警詢時及偵查中自承彼等
    確有於上述時、地向被害人丁○○催討債務之背景情況相符
    （參見同上偵字號偵查卷(一)第51至53頁、第404 頁、第408
    頁），並有匯款單影本2 紙、金源通公司催款通知書影本1
    紙、催收通知影本1 紙附卷可稽（參見同上偵字號偵查卷(一)
    第300 至303 頁），堪認證人即被害人丁○○證述之情節，
    確與事實相符；被告戊○○、辛○○空言否認此部分犯行，
    純屬事後圖卸推托之詞，要無足採。至被告戊○○、辛○○
    之選辨任辯護人於本院最後審理時雖另辯稱證人即被害人丁○○於本院審理中已證稱斯時被告戊○○、辛○○2 人態度
    客氣，係其自身感到害怕而已，且仍面帶笑容應對等語，足
    見被告戊○○、辛○○2 人並未對被害人丁○○施以恐嚇云
    云，然證人即被害人丁○○迭於警詢時、偵查中及本院審理
    時具體證述本案關於此部分之恐嚇事實，甚且於本院交互詰
    問之檢察官主詰問末了時，更出現語帶哽咽之情緒性反應（
    參見本院審理卷(二)第184 頁背面），而被告戊○○、辛○○
    之選辯任辯護人所指之上開證詞內容，則出現於辯護人行反
    詰問之過程中，本院衡酌證人丁○○於該過程中雖面對辯護
    人之檢驗壓力，仍得證述被告戊○○、辛○○前往其住處、
    公司催討債務及其內心害怕等主要案發情節，因認其就此部
    分所稱「被告2 人態度客氣」、「自身面帶笑容」等情，純
    屬事後為免事態擴大而緩和先前指述強度之舉措，尚不得憑
    以遽認被告戊○○、辛○○2 人並無此部恐嚇行為，亦無從
    動搖上開各該積極證據之證明力，是被告戊○○、辛○○之
    選辨任辯護人所提出之此部分辯解，仍不足採。綜上所述，
    本案關於此部分之事證已臻明確，被告戊○○、辛○○之犯
    行均洵堪認定。
  (四)上揭事實欄一之(四)部分
    此部分犯罪事實，業據證人即告訴人庚○○於警詢時、偵查
    中及本院審理時證述綦詳（參見臺灣板橋地方法院檢察署98
    年度偵字第11992 號偵查卷第53至65頁、第82至82頁，本院
    審理卷(二)第6 至13頁），核與被告戊○○、辛○○於偵查中
    一致自承彼等確有於上述時、地向告訴人庚○○催討債務暨
    告訴人庚○○確有簽立債權協議書之背景情況相符（參見同
    上偵字號偵查卷第85至86頁，並有本院通訊監察書暨電話附
    表影本1 份（參見同署98年度偵字第3609號號偵查卷(一)第30
    9 至310 頁）、通訊監察譯文1 則（參見同上偵字號偵查卷
    (一)第330 頁背面）附卷可稽，堪認證人即告訴人庚○○證述
    之情節，確與事實相符；至被告戊○○、辛○○雖為上開辯
    解，惟告訴人庚○○於上述時、地與被告戊○○、辛○○、
    「小馬」等人見面時，並不認識彼等3 人，亦無法清償債務
    等節，業據告訴人庚○○陳明在卷，核與上開通訊監察譯文
    1 則所顯示之內容相符，衡諸目前社會治安惡化及一般民眾
    對民間債務處理公司之觀感等情，告訴人庚○○在此情況下
    ，實無甘冒自身危險而隻身與被告戊○○、辛○○、「小馬
    」3 人一同外出商談債務問題之必要，又彼等見面之地點雖
    屬公眾場合，然斯時告訴人庚○○業已遭被告戊○○等3 人
    包圍，且被告戊○○業已知悉告訴人庚○○之住家、公司等
    個人資料等節，亦據證人即告訴人庚○○證述明確，則告訴
    人庚○○在此情況下，為避免日後遭遇不測而未予反抗，並
    屈從於被告戊○○等人之脅迫手段，亦非不可想像，此益徵
    證人即告訴人庚○○所證述之上揭情節，悉與一般社會常情
    及經驗法則相符，並無何等矛盾或違常之處，被告戊○○、
    辛○○遽指告訴人庚○○之指訴僅為單一指述，且有瑕疵而
    與實情有間云云，要無足採。綜上所述，本案關於此部分之
    事證已臻明確，被告戊○○、辛○○之犯行均洵堪認定。
二、核被告丙○○所為，係犯刑法第302 條第1 項之剝奪他人行
    動自由罪（上揭事實欄一之(一)部分）、同法第305 條之恐
    嚇罪（上揭事實欄一之(一)部分）、同法第304 條第1 項之
    強制罪（上揭事實欄一之(二)部分）；被告戊○○所為，係犯
    刑法第302 條第1 項之剝奪他人行動自由罪（上揭事實欄一
    之(一)部分）、同法第305 條之恐嚇罪（上揭事實欄一之(一)
    部分）、同法第304 條第1 項之強制罪（上揭事實欄一之
    (二)部分）、同法第305 條之恐嚇罪（上揭事實欄一之(三)部分
    ）、同法第302 條第1 項之剝奪他人行動自由罪（上揭事實
    欄一之(四)部分）；被告辛○○所為，係犯刑法第302 條第1
    項之剝奪他人行動自由罪（上揭事實欄一之(一)部分）、同
    法第304 條第1 項之強制罪（上揭事實欄一之(二)部分）、同
    法第305 條之恐嚇罪（上揭事實欄一之(三)部分）、同法第30
    2 條第1 項之剝奪他人行動自由罪（上揭事實欄一之(四)部分
    ）；被告甲○○所為，係犯刑法第304 條第1 項之強制罪（
    上揭事實欄一之(二)部分）。公訴意旨雖認被告丙○○、戊○○、辛○○就上揭事實欄一之(一)部分，係涉犯刑法第304
    條之強制罪名，並認被告戊○○、辛○○就上揭事實欄一之
    (四)部分係涉犯刑法第304 條、第305 條之強制、恐嚇罪名，
    惟被告丙○○等人對被害人己○○、告訴人庚○○所實施者
    ，均已達於剝奪彼等行動自由之程度（詳如上述），是被告
    丙○○就此等部分所為，自非強制罪所能涵括，而應屬剝奪
    他人行動自由罪之範疇，公訴意旨就此部分容有誤會，惟其
    基本社會事實仍屬同一，爰在同一起訴範圍內，變更其起訴
    法條。按刑法第302 條第1 項及第304 條第1 項之罪，其所
    保護之法益均為被害人之自由，而私行拘禁，仍不外以強暴
    、脅迫為手段，其罪質本屬相同，惟第302 條第1 項之法定
    刑，既較第304 條第1 項為重，則以私行拘禁之方法妨害人
    自由，縱其目的在使人行無義務之事，或妨害人行使權利，
    仍應逕依第302 條第1 項論罪，並無適用第304 條第1 項之
    餘地，又按刑法第302 條之妨害自由罪，原包括私禁及以其
    他非法方法剝奪人之行動自由而言，所謂非法方法，當包括
    強暴脅迫等情事在內，故於妨害自由行為繼續中，對被害人
    施以恐嚇，自屬包含於妨害被害人行動自由之同一意念之中
    ，縱其所為，合於刑法第305 條恐嚇危害安全之情形，仍應
    視為剝奪行動自由之部分行為（最高法院29年度上字第3757
    號判例、74年度臺上字第3404號判例意旨參照），本件被告
    丙○○、戊○○、辛○○於上揭事實欄一之(一)所示之非法
    剝奪被害人己○○行動自由行為繼續中，雖另有使被害人己○○行無義務之事之情事，暨被告戊○○、辛○○於上揭事
    實欄一之(四)所示之非法剝奪告訴人庚○○行動自由行為繼續
    中，雖另有使告訴人庚○○行無義務之事及對告訴人庚○○
    施以恐嚇之情事，惟其既屬剝奪他人行動自由行為之一部，
    自毋庸另行論罪，公訴意旨認上揭事實欄一之(一)部分尚應
    論以強制罪、上揭事實欄一之(四)尚應論以強制罪及恐嚇罪，
    均有誤會。又被告丙○○、戊○○就上揭事實欄一之(一)部
    分，先後多次對被害人己○○所為之電話恐嚇舉動，時間密
    接、手段相同，且持續侵害同一法益，應係基於單一犯罪決
    意而為，為接續犯，僅成立單純一罪；被告丙○○、戊○○
    、辛○○、甲○○4 人就上揭事實欄一之(二)部分，先後多次
    對被害人乙○○所為以脅迫使行無義務之事之強制舉動，亦
    係時間密接、場所同一，且持續侵害同一法益，應係基於單
    一犯罪決意而為，為接續犯，僅成立單純一罪，公訴旨意旨
    認應成立強制及恐嚇2 罪，尚有誤會，爰由本院逕予指正；
    又被告戊○○、辛○○2 人就上揭事實欄一之(三)部分，先後
    多次對被害人丁○○所為之恐嚇舉動，亦係時間密接、手段
    相同，且持續侵害同一法益，應係基於單一犯罪決意而為，
    為接續犯，僅成立單純一罪。被告丙○○、戊○○、辛○○
    就上揭事實欄一之(一)所示之剝奪他人行動自由罪，被告丙○○、戊○○就上揭事實欄一之(一)所示之恐嚇罪，被告丙○○、戊○○、辛○○、甲○○就上揭事實欄一之(二)所示之
    強制罪、被告戊○○、辛○○就上揭事實欄一之(三)所示之恐
    嚇罪，被告戊○○、辛○○與「小馬」上揭事實欄一之(四)所
    示之剝奪他人行動自由罪，分別有犯意聯絡與行分擔，均應
    論以共同正犯。被告戊○○、辛○○2 人就上揭事實欄一之
    (三)部分，利用被害人丁○○之婆婆遂行恐嚇犯行，為間接正
    犯。至被告丙○○、戊○○、辛○○3 人所犯上開各罪間，
    均係犯意各別，行為互殊，應分論併罰。末查被告丙○○於
    93年間，因偽造文書案件，經本院以92年度簡字第4055號刑
    事簡易判決處有期徒刑3 月確定，甫於93年7 月22日以易科
    罰金執行完畢，有臺灣高等法院被告前案紀錄表附卷為證，
    其於前案有期徒刑執行完畢後5 年內，故意再犯本案有期徒
    刑以上之各罪，均為累犯，應分別依刑法第47條第1 項之規
    定加重其刑。爰審酌被告4 人經營帳務處理公司，不思循合
    法途徑處理債務，反以妨害自由、強制、恐嚇等暴力手段催
    討債務，非但使各該債務人身心蒙受極大痛苦，更嚴重破壞
    社會治安及正常秩序，此外，復參酌彼等素行狀況暨犯罪之
    主從地位、參與程度、所生危害、犯後態度等一切情狀，分
    別量處如主文所示之刑，並就被告丙○○、戊○○、辛○○
    部分定其應執行刑，就被告甲○○部分諭知易科罰金之折算
    標準，以示懲戒。
三、扣案之門號0000000000號行動電話1 具（含電話卡1 枚），
    係被告丙○○所有之物，業據其供明在卷（參見本院審理卷
    (二)第85頁），且該行動電話係供被告丙○○、戊○○共同犯
    上揭事實欄一之(一)所示恐嚇罪所用之物，已如上述，爰依
    刑法第38條第1 項第2 款規定宣告沒收。另扣案之門號0000
    000000號行動電話1 具（含電話卡1 枚），雖供被告丙○○
    、戊○○共同犯上揭事實欄一之(一)所示恐嚇罪所用之物，
    惟被告丙○○堅陳該具行動電話係其女友所有之物等語（參
    見本院審理卷(二)第85頁），本院復查亦無其他積極事證足資
    證明該行動電話確為被告丙○○或戊○○所有之物，且該行
    動電話亦非屬違禁物或應由本院義務沒收之物，爰不予宣告
    沒收；其餘扣案物品，本院迄查並無積極事證足認與本案犯
    罪有關，爰亦不予宣告沒收。
、無罪部分：
一、公訴意旨另以：被告丙○○就上揭事實欄一之(三)、(四)部分，
    尚有共謀、指使被告丙○○、辛○○實施該等恐嚇、剝奪他
    人行動自由犯行之情事，因認被告丙○○就此等部分亦涉有
    刑法第305 條之恐嚇罪嫌及同法第304 條之強制罪嫌云云。
二、按犯罪事實應依證據認定之，無證據不得推定其犯罪事實。
    且檢察官就被告犯罪事實，應負舉證責任，並指出證明之方
    法。又不能證明被告犯罪者，應諭知無罪之判決，刑事訴訟
    法第154 條第2 項、第161 條第1 項、第301 條第1 項分別
    定有明文。所謂證據，係指足以認定被告確有犯罪行為之積
    極證據而言，該項證據自須適合於被告犯罪事實之認定，始
    得採為斷罪資料。苟積極證據不足為不利於被告事實之認定
    時，即應為有利於被告之認定，更不必有何有利之證據（參
    照最高法院29年上字第3105號、30年上字第816 號判例），
    又事實之認定，應憑證據，如未能發現相當證據，或證據不
    足以證明，自不能以推測或擬制之方法，以為裁判基礎（參
    照最高法院40年臺上字第86號判例），且為刑事訴訟法上證
    明之資料，無論其為直接證據或間接證據，均須達於通常一
    般之人均不致於有所懷疑，而得確信其為真實之程度，始得
    據為有罪之認定，若其關於被告是否犯罪之證明未能達此程
    度，而有合理性懷疑之存在，致使無從形成有罪之確信，根
    據「罪證有疑，利於被告」之證據法則，即不得遽為不利於
    被告之認定（最高法院76年臺上字第4986號判例參照）。
三、公訴意旨認被告丙○○涉有此部分罪嫌，無非以被告4 人之
    供述、被害人丁○○之指述、告訴人庚○○之指述、卷附通
    訊監察譯文等為據。惟訊據被告丙○○堅決否認此等部分犯
    行，辯稱：伊並無恐嚇或妨害自由之情事等語。
四、經查：本件被告丙○○自始即供稱其並未參與此等部分犯行
    ，而被告戊○○、辛○○、甲○○等人亦未曾供述被告丙○○有參與此等部分犯行之情事，再核諸被害人丁○○、告訴
    人庚○○於警詢、偵查及本院審理時之證述內容，亦未見指
    證被告丙○○有共謀或參與此等部分犯行之情形，復核閱公
    訴人所引之卷附通訊監察譯文，仍未能顯示被告丙○○與此
    等部分犯行有關，此外，依本案其他卷證及本院依職權調查
    所得，均不足證明被告丙○○成立此部分之恐嚇或強制罪責
    ，揆諸上揭說明，應認被告丙○○就此等部分罪嫌不足，爰
    為無罪之諭知。
據上論斷，應依刑事訴訟法第299 條第1 項前段、第300 條、第
301 條第1 項，刑法第28條、第302 條第1 項、第304 條第1 項
、第305 條、第47條第1 項前段、第41條第1 項前段，刑法施行
法第1 條之1 ，判決如主文。
本案經檢察官楊承翰到庭執行職務。
中    華    民    國    99    年    9     月    6     日
                  刑事第三庭  審判長法  官  王屏夏
                                    法  官  王偉光
                                    法  官  蘇揚旭
上列正本證明與原本無異。
如不服本判決，應於判決送達後10日內敘明上訴理由，向本院提
出上訴狀 (應附繕本) ，上訴於臺灣高等法院。其未敘述上訴理
由者，應於上訴期間屆滿後20日內向本院補提理由書「切勿逕送
上級法院」。
                                    書記官   林進煌
中    華    民    國    99    年    9     月    6     日
附錄本案論罪科刑法條全文：
中華民國刑法第302條
（剝奪他人行動自由罪）
私行拘禁或以其他非法方法，剝奪人之行動自由者，處 5 年以
下有期徒刑、拘役或 3 百元以下罰金。
因而致人於死者，處無期徒刑或 7 年以上有期徒刑，致重傷者
，處 3 年以上 10 年以下有期徒刑。
第 1 項之未遂犯罰之。
中華民國刑法第304條
（強制罪）
以強暴、脅迫使人行無義務之事或妨害人行使權利者，處 3 年
以下有期徒刑、拘役或 3 百元以下罰金。
前項之未遂犯罰之。
中華民國刑法第305條
（恐嚇危害安全罪）
以加害生命、身體、自由、名譽、財產之事，恐嚇他人致生危害
於安全者，處 2 年以下有期徒刑、拘役或 3 百元以下罰金。
附表：本案警方扣押之物品目錄表
┌──┬───────┬──┬───┬──────┬────┐
│編號│   品    名   │單位│ 數量 │所有人╱持有│備註    │
│    │              │    │      │人╱保管人  │        │
├──┼───────┼──┼───┼──────┼────┤
│1   │大型信封袋    │個  │178   │丙○○      │台北縣板│
│    │（內裝債務人資│    │      │            │橋市萬板│
│    │料）          │    │      │            │路163號3│
│    │              │    │      │            │樓      │
├──┼───────┼──┼───┼──────┼────┤
│2   │印章（公司大小│個  │2     │同上        │同上    │
│    │章）          │    │      │            │        │
├──┼───────┼──┼───┼──────┼────┤
│3   │資料夾        │個  │6     │同上        │同上    │
│    │              │    │      │            │        │
├──┼───────┼──┼───┼──────┼────┤
│4   │身分證影本    │張  │23    │同上        │同上    │
│    │              │    │      │            │        │
├──┼───────┼──┼───┼──────┼────┤
│5   │小信封袋      │個  │2     │同上        │同上    │
│    │              │    │      │            │        │
├──┼───────┼──┼───┼──────┼────┤
│6   │催收明細資料夾│個  │1     │同上        │同上    │
│    │              │    │      │            │        │
├──┼───────┼──┼───┼──────┼────┤
│7   │人員切結書    │張  │8     │同上        │同上    │
│    │              │    │      │            │        │
├──┼───────┼──┼───┼──────┼────┤
│8   │債權聲明書    │張  │35    │同上        │同上    │
│    │              │    │      │            │        │
├──┼───────┼──┼───┼──────┼────┤
│9   │催收通知書    │張  │72    │同上        │同上    │
│    │              │    │      │            │        │
├──┼───────┼──┼───┼──────┼────┤
│10  │催收債務人告知│張  │14    │同上        │同上    │
│    │事項          │    │      │            │        │
├──┼───────┼──┼───┼──────┼────┤
│11  │金源通公司常用│本  │1     │同上        │同上    │
│    │表格          │    │      │            │        │
├──┼───────┼──┼───┼──────┼────┤
│12  │東方麒麟社區陳│份  │1     │同上        │同上    │
│    │情書          │    │      │            │        │
├──┼───────┼──┼───┼──────┼────┤
│13  │債權協議書    │份  │1     │同上        │同上    │
│    │              │    │      │            │        │
├──┼───────┼──┼───┼──────┼────┤
│14  │借款同意書    │份  │1     │同上        │同上    │
│    │              │    │      │            │        │
├──┼───────┼──┼───┼──────┼────┤
│15  │NOKIA手機     │支  │1     │同上        │同上    │
│    │（含0000000000│    │      │            │        │
│    │號SIM卡）     │    │      │            │        │
├──┼───────┼──┼───┼──────┼────┤
│16  │空白大型資料袋│個  │22    │同上        │同上    │
│    │              │    │      │            │        │
│    │              │    │      │            │        │
└──┴───────┴──┴───┴──────┴────┘
┌──┬───────┬──┬───┬──────┬────┐
│編號│   品    名   │單位│ 數量 │所有人╱持有│備註    │
│    │              │    │      │人╱保管人  │        │
├──┼───────┼──┼───┼──────┼────┤
│1   │房屋租賃契約書│份  │2     │甲○○      │台北縣新│
│    │（            │    │      │            │莊市永安│
│    │96.9.5-97.4.4 │    │      │            │街56號5 │
│    │）            │    │      │            │樓      │
├──┼───────┼──┼───┼──────┼────┤
│2   │房屋租賃契約書│份  │1     │同上        │同上    │
│    │（            │    │      │            │        │
│    │97.9.5-98.9.4 │    │      │            │        │
│    │）            │    │      │            │        │
├──┼───────┼──┼───┼──────┼────┤
│3   │國泰世華銀行板│本  │1     │同上        │同上    │
│    │東分行存簿    │    │      │            │        │
│    │00000000000-0 │    │      │            │        │
├──┼───────┼──┼───┼──────┼────┤
│4   │債務人繳款明細│份  │1     │同上        │同上    │
│    │表            │    │      │            │        │
│    │96.10-98.01   │    │      │            │        │
├──┼───────┼──┼───┼──────┼────┤
│5   │支出明細表    │本  │1     │同上        │同上    │
│    │93.10-97.12   │    │      │            │        │
│    │              │    │      │            │        │
├──┼───────┼──┼───┼──────┼────┤
│6   │金源通公司員工│份  │13    │同上        │同上    │
│    │切結書        │    │      │            │        │
│    │              │    │      │            │        │
├──┼───────┼──┼───┼──────┼────┤
│7   │何淑芬商業本票│張  │23    │同上        │同上    │
│    │000000-000000 │    │      │            │        │
│    │000000-000000 │    │      │            │        │
├──┼───────┼──┼───┼──────┼────┤
│8   │支票15萬元    │張  │1     │同上        │同上    │
│    │號碼CM0000000 │    │      │            │        │
│    │              │    │      │            │        │
├──┼───────┼──┼───┼──────┼────┤
│9   │行動電話      │具  │2     │同上        │同上    │
│    │含SIM卡       │    │      │            │        │
│    │0000000000    │    │      │            │        │
│    │0000000000    │    │      │            │        │
│    │（起訴書附表誤│    │      │            │        │
│    │載為0000000000│    │      │            │        │
│    │）            │    │      │            │        │
└──┴───────┴──┴───┴──────┴────┘
┌──┬───────┬──┬───┬──────┬────┐
│編號│   品    名   │單位│ 數量 │所有人╱持有│備註    │
│    │              │    │      │人╱保管人  │        │
├──┼───────┼──┼───┼──────┼────┤
│1   │空白委託授權書│份  │10    │辛○○      │台北縣板│
│    │              │    │      │            │橋市文聖│
│    │              │    │      │            │街101巷 │
│    │              │    │      │            │10號5樓 │
├──┼───────┼──┼───┼──────┼────┤
│2   │新台幣        │元  │6萬   │同上        │同上    │
│    │              │    │      │            │        │
├──┼───────┼──┼───┼──────┼────┤
│3   │行動電話（易利│支  │1     │同上        │同上    │
│    │信）          │    │      │            │        │
│    │序號：        │    │      │            │        │
│    │00000000000000│    │      │            │        │
│    │7             │    │      │            │        │
├──┼───────┼──┼───┼──────┼────┤
│4   │搖頭丸        │顆  │2     │同上        │同上    │
│    │              │    │      │            │涉嫌違反│
│    │              │    │      │            │毒品危害│
│    │              │    │      │            │防制條例│
│    │              │    │      │            │部分，另│
│    │              │    │      │            │案偵辦  │
└──┴───────┴──┴───┴──────┴────┘

司法院資訊處製作；財團法人民間司法改革基金會備份。
